【裁判字號】    97,易,1609
【裁判日期】    970522
【裁判案由】    妨害自由
【裁判全文】
臺灣臺中地方法院刑事判決              97年度易字第1609號
公  訴  人  臺灣臺中地方法院檢察署檢察官
被      告  甲○○
                    國民
上列被告因妨害自由案件，經檢察官提起公訴（97年度偵字第
8313號），本院判決如下：
    主    文
甲○○犯恐嚇危害安全罪，處有期徒刑貳月，如易科罰金，以新
台幣壹仟元折算壹日。
扣案西瓜刀壹把，沒收。
    犯罪事實
一、甲○○ (涉嫌毒品案件，另案偵辦中)於民國97年4月1日19
    時20分許，駕駛車牌號碼R5-6446號自小客車，行經臺中市
    北屯區○○路○段447號前，因不滿乙○○以其所駕駛之車牌
    號碼2F-6297號自小客車，對其按喇叭，憤而駕駛上揭自小
    客車欲衝撞乙○○所駕駛之上揭自小客車，因乙○○事先已
    有提防，而閃躲未被撞擊，卻不慎擦撞到當時在該處尋找路
    邊停車位之丙○○所駕駛車牌號碼A9-4463號自小客車 (毀
    損部分，另為不起處分)，造成丙○○所駕駛之上揭自小客
    車左前駕駛座車門毀損，事後甲○○基於恐嚇危害安全犯意
    ，竟自其所駕駛上揭自小客車後行李箱，取出其所有西瓜刀
    一把，對乙○○恫稱：「現在想怎樣」，使乙○○心生畏懼
    。嗣乙○○即以「有話慢慢說、有話好好說、不要衝動」等
    語，安撫甲○○情緒，再趁甲○○神之際，奪下甲○○手
    中西瓜刀，並將甲○○制伏後，託其女友報警，經警方前往
    處理，當場扣得西瓜刀1把。
二、案經乙○○訴由臺中市警察局第五分局報請臺灣臺中地方法
    院檢察署檢察官偵查起訴。
    理    由
一、證據部分：
 甲、供述證據方面
 (一)、被告甲○○於本院審理時坦承不諱。
       證明事實：被告確涉有前揭恐嚇犯行。
 (二)、被告甲○○於偵查時之供述。
       證明事實：被告確涉有前揭犯行。
 (三)、告訴人乙○○於司法警察調查之指述。
       證明事實：被告確涉有前揭恐嚇犯行。
 (四)、告訴人丙○○於司法警察調查之指述。
       證明事實：被告確有持揭西瓜刀與告訴人乙○○發生爭
       執之事實。
 乙、物證部分：
     扣案西瓜刀1把。
     證明事實：被告確涉有前揭恐嚇犯行。
二、核被告甲○○所為，係犯刑法第305條恐嚇危害安全罪。爰
    審酌被告犯罪之動機、目的、手段、所生危害及犯後態度等
    一切情狀，量處如主文所示之刑，並諭知易科罰金之折算標
    準。扣案西瓜刀1把，係供犯罪所用，且屬被告所有，業據
    其陳明在卷，爰依刑法第38條第1項第2款，宣告沒收。
據上論斷，應依刑事訴訟法第299條第1項前段，刑法第305條、
第38條第1項第2款、第41條第1項前段，刑法施行法第1條之1第1
項、第2項，判決如主文。
本案經檢察官顏淑惠到庭執行職務。
中    華    民    國    97    年    5     月    22    日
                  刑事第七庭    法  官  郭德進
上正本證明與原本無異。
如不服本判決，應於收受送達後10日內向本院提出上訴書狀（應
敘述具體理由並附繕本）。
上訴書狀如未敘述理由，應於上訴期間屆滿後20日內補提理由書
於本院。
                                書記官  陳惠玲
中    華    民    國    97    年    5     月    26    日
附錄論罪科刑法條
中華民國刑法第305條
（恐嚇危害安全罪）
以加害生命、身體、自由、名譽、財產之事，恐嚇他人致生危害
於安全者，處2年以下有期徒刑、拘役或3百元以下罰金。


司法院資訊處製作；財團法人民間司法改革基金會備份。
